# 关于现金流量表补充资料的填报问题

提问人：yjhly2011 时间：2020-06-17 19:07:00
各位好，现金流量表补充资料：
1 、经营性应收项目的减少（增加以“-”号填列）及经营性应付项目的增加（减少以“-”号填列）：是根据相关科目重分类后的余额填列，还是根据重分类前的科目余额填列？仅管最后的结果（得出的“经营活动产生的现金流量净额”）是一致的。
2 、财务费用（收益以“-”号填列）：因为财务费用科目下分设手续费、利息收入、利息支出等二级科目，我在进行现金流量表补充资料填列时都是取值利息支出这个二级科目，比如银行贷款利息，而且最后得出的“经营活动产生的现金流量净额”也与现金流量表主表的一致，但不明白为什么只取利息支出二级科目，而不是直接取财务费用的发生额？

回答人：chenyiwei
1 、一般应根据重分类后的余额调整填列。
2 、要看你对财务费用下的其他项目（手续费、利息收入等）对应的现金流量归类为何种类别。如果将其对应的现金流量归类为经营活动，则这些项目对净利润和经营现金流量净额的影响金额、方向一致，本来就不需要在间接法中再对其进行调整。